臺灣屏東地方法院刑事判決　　　100年度交簡上字第94號
上　訴　人　臺灣屏東地方法院檢察署檢察官
被　　　告　柯信正
上列上訴人因被告公共危險等案件，不服本院100 年度交簡字第
1063號中華民國100 年6 月30日刑事簡易判決（100 年度調偵字
第144號），提起上訴，本院判決如下：
    主  文
原判決撤銷。
柯信正犯不能安全駕駛動力交通工具罪，處有期徒刑貳月，如易
科罰金，以新臺幣壹仟元折算壹日；又犯過失傷害罪，處有期徒
刑貳月，如易科罰金，以新臺幣壹仟元折算壹日。應執行有期徒
刑月，如易科罰金，以新臺幣壹仟元折算壹日。緩刑年，緩
刑中付保護管束，並應向檢察官指定之政府機關、政府機構、行
政法人、社區或其他符合公益目的之機構或團體，提供貳佰小時
之義務勞務。
    事  實
一、柯信正於民國99年9 月1 日6 時至6 時30分許，在屏東縣長
    治鄉○○村○○路31號飲用米酒半罐，明知其飲酒後已達不
    能安全駕駛之程度，仍於同日6 時30分許，酒後且無駕駛執
    照而駕駛車號YJ-7330 號自小客車，沿屏東縣長治鄉○○路
    由西往東方向行駛，行至長治鄉○○路660 號前時，原應注
    意車前狀況，並隨時採取必要之安全措施，而依當時情形，
    雖天候有雨，然為日間自然光線、視距良好又無障礙物，亦
    無不能注意之情事，竟因酒後不能安全駕駛，致疏未注意車
    前狀況即貿然前行，適同一時、地，有廖昭英騎乘車號
    WON-683 號輕型機車，亦疏未注意而自南往北方向橫越同路
    段，因柯信正前開疏失，不慎擦撞廖昭英所騎乘機車之車頭
    ，致廖昭英受有頭部外傷併後枕4 公分撕裂傷、左膝開放性
    脫臼、右側第三及第四肋骨骨折併血胸、面部多處撕裂傷及
    擦傷及下肢多處挫傷等傷害。柯信正於肇事後未被發覺前，
    主動留在現場等待警方前來處理而自首接受裁判。嗣經警到
    場處理，並對柯信正實施呼氣酒精濃度測試，結果達每公升
    0.67毫克，因而為員警查獲上情。
二、案經廖昭英訴由屏東縣政府警察局屏東分局報告臺灣屏東地
    方法院檢察署檢察官偵查後聲請簡易判決處刑。
    理  由
一、上開犯罪事實，業經被告坦承不諱，核與被害人廖昭英之指
    述相符，並有道路交通事故現場圖、調查報告表、酒精測試
    紀錄表、刑法第185 條之3 案件測試觀察紀錄表、廖昭英之
    診斷證明書及現場照片等在卷可憑，被告犯行應可認定。
二、被告行為後，刑法第185 條之3 業經修正，並經總統於民國
    100 年11月30日以華總一義字第10000263911 號令公布，於
    同年12月2 日施行，修正前刑法第185 條之3 之規定為：「
    服用毒品、麻醉藥品、酒類或其他相類之物，不能安全駕駛
    動力交通工具而駕駛者，處1 年以下有期徒刑、拘役或科或
    併科15萬元以下罰金。」，與修正後刑法第185 條之3 第1
    項之規定：「服用毒品、麻醉藥品、酒類或其他相類之物，
    不能安全駕駛動力交通工具而駕駛者，處2 年以下有期徒刑
    、拘役或科或併科20萬元以下罰金。」，經比較其新舊法結
    果，修正後刑法第185 條之3 第1 項之規定並非較有利於被
    告，自應適用最有利於被告之修正前刑法第185 條之3 規定
    處斷。故核被告酒醉駕車之行為，係犯修正前刑法第185 條
    之3 之公共危險罪，其過失撞傷廖昭英之行為，則犯同法第
    284 條第1 項前段之過失傷害罪。被告無駕駛執照且係酒醉
    駕車因而肇事致人受傷，同時該當道路交通管理處罰條例第
    86條第1 項規定之2 種加重事由，僅加重其刑一次即可。再
    被告肇事後，係於有偵查犯罪之機關或人員發覺肇事者前，
    主動向前往現場處理之警員坦承為肇事者，有卷存屏東縣政
    府警察局屏東分局長治車禍處理小隊警員製作之調查報告在
    卷可憑，現並已接受裁判，茲為鼓勵被告勇於面對刑事責任
    ，並留在肇事現場協助警方處理，爰就所犯過失傷害罪部分
    ，依刑法第62條前段規定減輕其刑。又被告就所犯過失傷害
    罪，同時有刑之加重及減輕事由，爰依刑法第71條之規定，
    先加後減之。被告所犯上開二罪，犯意各別，行為殊異，應
    分論併罰。
三、原審認被告上開犯行明確，因而論罪科刑，固非無據，惟被
    告行為後，刑法第185 條之3 業於100 年11月30日修正公布
    ，並自12月2 日起生效施行，原審未及比較適用，已有未洽
    ；且被告於原審判決後之100 年11月30日已就過失傷害部分
    與被害人廖昭英以新台幣（下同）五萬元達成和解，並已先
    行賠償三萬元，原審亦未及審酌及此。檢察官原循被害人廖
    昭英之請求，以被告犯後未與被害人達成和解，犯後態度不
    佳，原審量刑過輕為由，提起上訴，然被告已與被害人達成
    和解，業如前述，公訴檢察官亦當庭表示，此部分上訴理由
    已不存在，不再請求加重被告刑度等情，故檢察官之上訴自
    難謂有理由，但原審判決就被告所犯公共危險罪及過失傷害
    罪既各有上開可議之處，仍應由本院撤銷改判。
四、爰審酌被告前未曾受刑之宣告，有臺灣高等法院被告前案紀
    錄表可憑，素行良好、其本件飲酒後呼氣中所含酒精濃度達
    每公升0.67毫克，且未領有駕駛執照，仍執意駕車上路，並
    肇生交通事端，對道路交通安全所生危害自非輕微，又衡酌
    被害人於本件車禍亦有過失及其所受之傷勢程度、被告犯後
    坦承犯行，並積極於原審判決後與被害人達成和解，並已賠
    償過半之金額，態度良好等一切情狀，分別量處如主文所示
    之刑，並定應執行之刑及其易科罰金之折算標準，以示懲儆
    。
五、被告未曾受刑之宣告，此有臺灣高等法院被告前案紀錄表各
    一份可參，而被告除依前述與被害人之和解內容，尚需按月
    賠償被害人2 千元，共計十期外，尚有一名身障之弟弟待其
    照顧，是其若因無法繳交易科之罰金，致需入監服刑，顯無
    法完成對被害人之賠償及對弟弟之照顧，且被告於本院審理
    中已坦承犯行，深表悔意，表示絕不再犯，其經此刑之宣告
    ，應知所警惕而無再犯之虞，因此，本院認其所受之宣告刑
    ，以暫不執行為適當，爰併予宣告緩刑，以啟自新。本院並
    斟酌被告之犯罪情節，命被告應向指定之政府機關、政府機
    構、行政法人、社區或其他符合公益目的之機構或團體提供
    如主文所示之義務勞務，且依刑法第93條第1 項第2 款規定
    ，於緩刑期間將被告付保護管束。
六、應依刑事訴訟法第455 條之1 第3 項、第369 條第1 項前段
    、第364 條、第299 條第1 項前段，道路交通管理處罰條例
    第86條第1 項，刑法第2 條第1 項、第11條、（修正前）第
    185 條之3 、第284 條第1 項前段、第62條前段、第51條第
    5 款、第41第1 項前段、第74條第1 項第1 款、第2 項第5
    款、第93條第1 項第2 款，刑法施行法第1 條之1 ，判決如
    主文。
本案經檢察官許英輝到庭執行職務。
中    華    民    國   100    年    12    月    14    日
          刑事第四庭    審判長  法  官  莊鎮遠
                                法  官  李謀榮
                                法  官  潘怡珍
以上正本證明與原本無異。
不得上訴。
中    華    民    國   100    年    12    月    14    日
                                書記官  鍾思賢
附錄論罪法條：
修正前刑法第185條之3
服用毒品、麻醉藥品、酒類或其他相類之物，不能安全駕駛動力
交通工具而駕駛者，處 1 年以下有期徒刑、拘役或科或併科 15
萬元以下罰金。
刑法第284條第1項
因過失傷害人者，處 6 月以下有期徒刑、拘役或 5 百元以下罰
金，致重傷者，處 1 年以下有期徒刑、拘役或 5 百元以下罰金
。